臺灣桃園地方法院刑事判決
109年度訴字第1009號
公  訴  人  臺灣桃園地方檢察署檢察官 
被      告  謝新鑑


上列被告因偽證案件，經檢察官提起公訴（109年度偵字第7429
號），本院判決如下：
    主  文
謝新鑑證人，於檢察官偵查時，於案情有重要關係之事項，供前
具結，而為虛偽陳述，處有期徒刑參月。
    事  實
一、謝新鑑明知劉明星並未於附表一編號1至編號4所示之時、地
    ，販賣第二級毒品甲基安非他命各1包予自己，然為圖減輕
    本身恐涉之毒品危害防制條例案件之刑責，竟基於偽證之犯
    意，於民國106年9月8日下午2時44分許，在址設桃園市○○區○
    ○路000號之臺灣桃園地方檢察署，於該署106年度偵字第225
    52號劉明星涉犯毒品危害防制條例案件之偵查庭中，以證人
    身分接受檢察官訊問時，經檢察官告以具結之義務及偽證罪
    之處罰，並具結後，明知證人作證應據實陳述，不得匿、飾
    、增、減，仍對於劉明星是否於附表一編號1至編號4所示之
    時、地販賣第二級毒品此一與案情有重要關係之事項為虛偽
    陳述，並證稱其曾於附表一編號1至編號4所示時間、地點，
    分別向劉明星以新臺幣（下同）1,000元之代價購買重量不
    詳之第二級毒品甲基安非他命各1包之不實內容，企圖影響
    檢察機關對於偵查結果之正確性。嗣劉明星所涉附表一編號
    1至編號4所示販賣第二級毒品罪嫌，經同署檢察官以106年
    度偵字第22552、24223號及106年度毒偵字第5773號提起公
    訴，並由本院以106年度訴字第1058號毒品危害防制條例案
    件審理，謝新鑑於劉明星經其偽證涉犯之如附表一編號1至
    編號4所示販賣第二級毒品案件裁判確定前，即於本院以106
    年度訴字第1058號毒品危害防制條例案件之107年6月28日審
    判中自白犯行，始悉上情。
二、案經臺灣桃園地方法院檢察署檢察官偵查起訴。
    理  由
甲、證據能力部分
一、本件認定事實所引用之下列書證、物證，檢察官、被告謝新
    鑑均未主張排除其證據能力，且迄於本院言詞辯論終結前均
    未表示異議，本院審酌前開書證、物證部分並無證據證明係
    公務員違背法定程序所取得，文書證據部分亦無刑事訴訟法
    第159 條之4 之顯有不可信之情況與不得作為證據之情形，
    且均與本案具關連性，是本件認定事實所引用之下列書證、
    物證等證據，均認有證據能力。
乙、認定犯罪事實之依據及理由
一、上揭犯罪事實，業據被告謝新鑑於本院審理中及本院另案10
    6年度訴字第1058號毒品危害防制條例案件之107年6月28日
    審理中坦承不諱，並有臺灣桃園地方法院檢察署106年度偵
    字第22552號毒品危害防制條例案件106年9月8日下午2時44分
    許訊問筆錄、被告謝新鑑簽署之證人結文、本院106年度訴
    字第1058號毒品危害防制條例案件之107年6月28日審判筆錄
    各1 份在卷可稽。又劉明星被訴涉犯附表一編號1至編號4所
    示販賣第二級毒品罪嫌，經本院於107年12月27日以106年度
    訴字第1058號刑事判決判處無罪，經檢察官提起上訴，於10
    8年7月25日經臺灣高等法院以108年度上訴字第1463號刑事
    判決駁回上訴確定，此有上開判決書及劉明星之全國刑案資
    料查註表在卷可參，足認被告謝新鑑前揭任意性自白核與事
    實相符，堪以認定。綜上所述，本件事證明確，被告謝新鑑
    犯行洵堪認定，應予依法論罪科刑。
二、核被告謝新鑑所為，係犯刑法第168 條偽證罪。被告謝新鑑
    於劉明星經其偽證涉犯之如附表一編號1至編號4所示販賣第
    二級毒品案件裁判確定前，竊盜案件尚未經檢察官起訴前，
    即於本院106年度訴字第1058號毒品危害防制條例案件之107
    年6月28日審理中自白犯行，此有上開審判筆錄在卷可參，
    核屬在所偽證之案件裁判確定前自白，爰依刑法第172條之
    規定，減輕其刑。爰審酌被告謝新鑑僅為圖減輕其本身恐涉
    違反毒品危害防制條例案件之刑責，即於檢察官偵查中為證
    人作證時，就劉明星是否涉犯附表一編號1至編號4所示販賣
    第二級毒品犯行此一於案情有重要關係之事項為虛偽證言，
    已對國家刑事犯罪偵查產生重大危害，陷偵查結果於錯誤，
    妨害司法正義之實現，且於本院審理之初矢口否認犯行，態
    度非佳，惟念其於劉明星經其偽證涉犯之如附表一編號1至
    編號4所示販賣第二級毒品案件判決確定前，即於本院106年
    度訴字第1058號毒品危害防制條例案件之107年6月28日審理
    中自白犯行，嗣於本院111年3月2日審理中復坦承犯行不諱
    ，兼衡其犯罪之動機、目的、手段及所生危害等一切情狀，
    量處如主文所示之刑。
據上論斷，應依刑事訴訟法第299 條第1 項前段，判決如主文。
本案經檢察官施韋銘到庭執行職務、檢察官王晴怡提起公訴。
中　　華　　民　　國　　111 　年　　5 　　月　　6 　　日
                  刑事第十六庭審判長法　官　游紅桃
　　　　　　　　　                  法  官  鄧瑋琪
　　　　　　　　　                  法  官  林蕙芳
以上正本證明與原本無異。
如不服本判決應於收受判決後20日內向本院提出上訴書狀，並應
敘述具體理由。其未敘述上訴理由者，應於上訴期間屆滿後20日
內向本院補提理由書(均須按他造當事人之人數附繕本)「切勿逕
送上級法院」。 
　　　　　　　　　　　　　　　      書記官　陳忠順　　　
中　　華　　民　　國　　111 　年　　5 　　月　　9 　　日
附錄本案論罪科刑法條：
中華民國刑法第168條
（偽證罪）
於執行審判職務之公署審判時或於檢察官偵查時，證人、鑑定人
、通譯於案情有重要關係之事項，供前或供後具結，而為虛偽陳
述者，處7年以下有期徒刑。
附表一：
編號 時間 地點 購毒者 毒品種類及數量 交易價格  1 106年7月19日 桃園市○○區○○○路000號 謝新鑑 第二級毒品甲基安非他命1包 （重量不詳） 1,000元 2 106年7月22日 同上 同上 同上 同上 3 106年8月2日 同上 同上 同上 同上 4 106年8月10日 同上 同上 同上 同上